臺灣板橋地方法院刑事判決　　　　　　　96年度訴字第1586號
公　訴　人　臺灣板橋地方法院檢察署檢察官
被　　　告　甲○○
上列被告因違反毒品危害防制條例案件，經檢察官提起公訴（九
十六年度毒偵字第一九五九號）及移送併案審判（九十六年度毒
偵字第三二○八號），經被告為有罪之陳述，本院合議庭裁定由
受命法官獨任依簡式審判程序判決如下：
    主  文
一、甲○○施用第一級毒品，處有期徒刑柒月。
二、甲○○施用第二級毒品，處有期徒刑肆月。扣案如附表一所
    示之甲基安非他命沒收銷燬；上開甲基安非他命之外包裝袋
    參個與如附表二所示之物均沒收之。
三、以上宣示之有期徒刑，應執行有期徒刑拾月。
    事  實
一、甲○○前因違反槍砲彈藥刀械管制條例案件，經臺灣桃園地
    方法院以七十三年度易字第八○一號判處有期徒刑二月確定
    ，於民國七十三年九月四日以易科罰金執行完畢。又因違反
    麻醉藥品管理條例案件，經臺灣臺北地方法院以八十一年度
    易字第三一六號判處有期徒刑六月確定，於八十一年五月六
    日以易科罰金執行完畢。又同因違反麻醉藥品管理條例案件
    ，經本院以八十三年度訴字第八八○號判處有期徒刑七月確
    定，於八十四年十一月二十六日執行完畢。復仍因違反麻醉
    藥品管理條例案件，經本院以八十五年度訴字第三一五九號
    判處有期徒刑六月確定，於八十六年五月二十一日以易科罰
    金執行完畢（以上均不構成累犯）。其曾因施用毒品違反毒
    品危害防制條例案件，經檢察官送勒戒處所觀察、勒戒後，
    認有繼續施用毒品之傾向而送戒治處所施以強制戒治，於九
    十四年三月二十九日因停止戒治而釋放，嗣於九十四年五月
    二十一日因戒治期滿未經撤銷停止戒治而視為強制戒治執行
    完畢，並由臺灣板橋地方法院檢察署檢察官以九十四年度戒
    毒偵字第一七七號為不起訴處分確定。
二、詎甲○○猶不知戒除毒癮，基於施用第二級毒品之犯意，於
    九十六年三月三日七時許，在其位於臺北縣新莊市○○路五
    ○三號二樓之住處內，以將甲基安非他命燒烤成煙而吸食煙
    氣之方式，施用第二級甲基毒品安非他命（起訴書誤植為安
    非他命，應予更正）乙次。又基於施用第一級毒品之犯意，
    於同日八時許，同在上址住處以摻入香煙點燃吸食煙氣之方
    式，施用第一級毒品海洛因乙次。嗣於九十六年三月三日十
    時二十許，為警在其上址住處查獲，並扣得如附表一、附表
    二所示之物。
三、案經臺北市政府警察局中正第二分局移送臺灣板橋地方法院
    檢察署檢察官偵查起訴及移送併案審判。
    理  由
一、犯罪事實之認定：
  (一)上揭犯罪事實，業據被告甲○○自白不諱，而其為警查獲後
    經採集尿液囑託鑑定結果，亦呈嗎啡（即海洛因進入人體後
    之代謝物）及甲基安非他命陽性反應，有臺灣尖端先進生技
    醫藥股份有限公司出具之濫用藥物尿液檢驗報告與上開尿液
    檢體之委驗單附卷可稽，並有扣案如附表一、二所示之物與
    卷附臺北市政府警察局鑑驗通知書與查獲時所攝現場與扣案
    物品之相片等可為佐證，堪信其前開自白應與事實相符。
  (二)又被告有事實欄所載因施用毒品違反毒品危害防制條例而受
    強制戒治執行等情形，此亦有上開不起訴處分書、臺灣高等
    法院被告前案紀錄表與刑事判決等在卷可憑。
  (三)是以本件事證明確，被告於強制戒治執行完畢釋放後五年內
    再犯施用海洛因與甲基安非他命之行為，堪為認定，應予依
    法論科。
二、論罪科刑之法律適用：
  (一)按海洛因、甲基安非他命分別為毒品危害防制條例第二條第
    二項第一款、第二款所定之第一級毒品及第二級毒品，核被
    告所為，係犯同條例第十條第一項之施用第一級毒品罪，及
    同條例第十條第二項之施用第二級毒品罪。其施用前後持有
    海洛因、甲基安非他命之低度行為均為施用之高度行為所吸
    收，不另論罪。而其所犯上開二罪之間，核無實質上一罪或
    裁判上一罪關係，應予分論併罰。
  (二)爰審酌被告有前述犯罪及施用毒品遭查獲之紀錄，有臺灣高
    等法院被告前案紀錄表附卷足據，雖不構成累犯，然已足認
    素行不佳，且前已因強制戒治執行完畢而經不起訴處分，業
    受毒品危害防制條例對施用毒品人之寬典，竟仍一再吸食，
    並施用兩種毒品，顯見並無悔意，惡性非淺，而其施用毒品
    實為戕害自身健康之犯罪，於他人固無明顯重大危害，然對
    社會善良風氣已足生不良影響，並斟酌其施用之次數，及其
    於偵審中俱能坦認犯行，犯罪後之態度尚稱良好等一切情狀
    ，分別量處如主文所示之刑，並定其應執行之刑，以資儆懲
    。
  (三)警於查獲時扣得如附表一所示之甲基安非他命，係查獲之第
    二級毒品，應依毒品危害防制條例毒品危害防制條例第十八
    條第一項前段之規定，於其所犯施用第二級毒品罪之宣告項
    下併為沒收銷燬之諭知。又上開甲基安非他命之外包裝袋，
    則為被告所有預備供其施用第二級毒品犯罪使用之物，亦經
    被告陳明在卷，應併依刑法第三十八條第一項第二款之規定
    為沒收之宣告。另扣案如附表二所示之物，屬被告所有供本
    件施用第二級毒品犯罪所用之物，此同據被告供陳甚明，應
    併依刑法第三十八條第一項第二款之規定於其施用第二級毒
    品罪之罪刑宣告項下分別為沒收之諭知。
據上論斷，應依刑事訴訟法第二百七十三條之一第一項、第二百
九十九條第一項前段、毒品危害防制條例第十條第一項、第二項
、第二十三條第二項、第十八條第一項前段，刑法第十一條前段
、第五十一條第五款、第三十八條第一項第二款，判決如主文。
本案經檢察官曾文鐘到庭執行職務。
中　　華　　民　　國　　96　　年　　6 　　月　　14　　日
                  刑事第十一庭  法　官  楊博欽
以上正本證明與原本無異
如不服本判決應於送達後十日內向本院提出上訴狀
                                書記官　李慈容
中　　華　　民　　國　　96　　年　　6 　　月　　14　　日
附錄本案論罪科刑法條全文：
毒品危害防制條例第十條
  施用第一級毒品者，處六月以上五年以下有期徒刑。
  施用第二級毒品者，處三年以下有期徒刑。
附表一：
┌──┬───────────────────────┐
│編號│扣案物名稱及數量                              │
├──┼───────────────────────┤
│ 一 │甲基安非他命三包（淨重一點四七公克）          │
└──┴───────────────────────┘
附表二：
┌──┬───────────────────────┐
│編號│扣案物名稱及數量                              │
├──┼───────────────────────┤
│ 一 │吸食器乙組                                    │
├──┼───────────────────────┤
│ 二 │玻璃球乙個                                    │
└──┴───────────────────────┘
